# 在建生产基地的土地使用权摊销？

提问人：提拉米兔 时间：2016-12-02 11:05:03
陈版，在建生产基地的土地使用权摊销，可以计入”“在建工程”吗？还是计入管理费用？谢谢！

回答人：chenyiwei
在工程实体建造期间，该工程所占地的土地使用权摊销金额可以计入在建工程成本，即借：在建工程，贷：累计摊销。